【裁判字號】    92,訴,2412
【裁判日期】    921230
【裁判案由】    毒品危害防制條例
【裁判全文】
臺灣臺中地方法院刑事判決                        九十二年度訴字第二四一二號
    公  訴  人  臺灣臺中地方法院檢察署檢察官
    被      告  甲○○
右列被告因毒品危害防制條例案件，經檢察官提起公訴（九十二年度毒偵字第一八九
二號），暨聲請併案辦理（九十二年度毒偵字第三四五八號），被告於準備程序中就
被訴及聲請併案辦理之事實均為有罪之陳述，受命法官於聽取當事人之意見後，由本
院合議庭裁定以簡式審判程序判決如左：
    主  文
甲○○連續施用第一級毒品，累犯，處有期徒刑捌月。
扣案之海洛因貳包（驗餘淨重合計參點貳陸公克，包裝重零點捌肆公克）均沒收銷燬
之。
    事  實
一、甲○○於民國八十五年間，曾因妨害風化罪及脫逃罪，經臺灣高等法院臺中分院
    分別判處有期徒刑十月、六月，定應執行刑為有期徒刑一年二月確定，又因違反
    臺灣地區與大陸地區人民關係條例罪，經臺灣高等法院高雄分院判處有期徒刑三
    年確定，以上刑罰合併於八十七年八月十一日入監執行至八十九年十一月十六日
    假釋出獄，並於九十年十二月五日假釋期滿且未被撤銷而視為執行完畢。復因施
    用第一級毒品海洛因案件，經本院先後二次裁定送觀察、勒戒結果，均無繼續施
    用毒品之傾向，而由臺灣臺中地方法院檢察署檢察官分別於八十七年八月十一日
    以八十七年度偵字第一五八九八號、九十二年四月二十五日以九十二年度毒偵緝
    字第七三號不起訴處分確定。猶不知悔改，又基於施用第一級毒品之概括犯意，
    自九十二年六月十七日起至九十二年十一月十九日中午十二時許止，連續在臺中
    市原宿飯店內或搭乘其友人在臺中市區駕駛之車子中，以將第一級毒品海洛因摻
    在香煙中抽吸之方式，施用海洛因多次。嗣於九十二年六月十七日十七時二十
    分許，在臺中市○區○○路與健行路口為警查獲，並扣得其施用剩餘之海洛因二
    包（驗餘淨重合計三‧二六公克，包裝重○‧八四公克），九十二年十一月十
    九日十四時十分許，在臺中市○○區○○路二段二四九之九巷一弄十二號騎樓為
    警查獲。
二、案經臺中市警察局移送及海岸巡防總局中部地區巡防局報請臺灣臺中地方法院檢
    察署檢察官偵查起訴暨聲請併案辦理。
    理  由
一、右揭事實業據被告甲○○坦承不諱，且其兩次被查獲後經警採其尿液送鑑定結果
    ，均呈嗎啡陽性反應，此有中山醫學大學附設醫院藥物濫用檢測中心及嘉義縣衛
    生局出具之檢驗尿水報告書計二紙附卷可稽，並有扣案之海洛因二包足憑，而該
    二包海洛因經送化驗結果亦認確係海洛因無訛（驗餘淨重合計三‧二六公克，包
    裝重○‧八四公克），此有法務部調查局九十二年八月一日調科壹字第一二○○
    一三○四三號鑑定通知書一份存卷可佐。又被告曾因施用第一級毒品海洛因案件
    ，經本院先後二次裁定送觀察、勒戒結果，均無繼續施用毒品之傾向，而由臺灣
    臺中地方法院檢察署檢察官分別於八十七年八月十一日以八十七年度偵字第一五
    八九八號、九十二年四月二十五日以九十二年度毒偵緝字第七三號不起訴處分確
    定乙情，有該二案之不起訴處分書各一份附卷可考，其三犯施用毒品之事證已臻
    明確，犯行應堪認定。
二、核被告所為，係犯毒品危害防制條例第十條第一項之施用第一級毒品罪，其因施
    用海洛因而持有第一級毒品之行為，為施用海洛因之行為所吸收，不另論罪。又
    被告多次犯行，時間緊接，方法相同，觸犯構成要件相同之罪名，顯係基於概
    括犯意為之，應依連續犯規定論以一罪，並加重其刑，檢察官聲請併案辦理部
    分（即右揭事實欄中被查獲部分），因與起訴事實有連續犯之裁判上一罪關係
    ，為起訴效力所及，本院自得併予審理，被告兩次被查獲後於警詢及檢察官偵
    訊中均否認有施用海洛因之行為，故檢察官依據驗尿報告起訴被告於九十二年六
    月十七日或前四日內某時施用海洛因一次，及聲請併案辦理被告於九十二年十一
    月十九日再施用海洛因一次，而被告在本院除自白於九十二年六月十七日及同年
    十一月十九日各施用海洛因一次外，並坦承該二次行為中間之時間內另施用海洛
    因多次在卷，本院忖諸被告兩次被查獲後所採之尿液經送鑑定結果均呈嗎啡陽性
    反應，及其之前有二次施用海洛因之行為遭觀察勒戒，其施用海洛因之癮應甚難
    斷絕等情，而認被告在本院自白九十二年六月十八日起至九十二年十一月十八日
    止之期間內亦施用海洛因多次，應該為真，堪以採信，且與起訴事實有連續犯之
    裁判上一罪關係，本院亦得併予審理，被告於八十五年間，曾因妨害風化罪及
    脫逃罪，經臺灣高等法院臺中分院分別判處有期徒刑十月、六月，定應執行刑為
    有期徒刑一年二月確定，又因違反臺灣地區與大陸地區人民關係條例罪，經臺灣
    高等法院高雄分院判處有期徒刑三年確定，以上刑罰合併於八十七年八月十一日
    入監執行至八十九年十一月十六日假釋出獄，並於九十年十二月五日假釋期滿且
    未被撤銷而視為執行完畢，此有臺灣高等法院被告全國前案紀錄表在卷可按，其
    受有期徒刑之執行完畢後，五年以內再犯本件有期徒刑以上之罪，為累犯，應依
    刑法第四十七條規定遞加重其刑。爰審酌被告坦認犯行態度良好、所為並未積極
    侵害他人權益，惟一再施用毒品悔意不堅等一切情狀，量處如主文所示之刑。扣
    案之海洛因二包（驗餘淨重合計三‧二六公克，包裝重○‧八四公克），依毒品
    危害防制條例第十八條第一項前段規定，均應併予宣告沒收銷燬之。
據上論斷，應依刑事訴訟法第二百七十三條之一第一項、第二百九十九條第一項前段
，毒品危害防制條例第十條第一項、第二十條第三項前段、第十八條第一項前段，刑
法第十一條前段、第五十六條、第四十七條，判決如主文。
中      華      民      國    九十二    年     十二     月     三十     日
                                        法  官  李秋娟
如不服本判決，應於送達後十日內向本院提出上訴狀 （須附繕本） ，上訴於台灣高
等法院台中分院。
                                         書記官
中      華      民      國    九十二    年     十二     月     三十     日
附錄論罪科刑法條
毒品危害防制條例第十條：
施用第一級毒品者，處六個月以上五年以下有期徒刑。
施用第二級毒品者，處三年以下有期徒刑。


司法院資訊處製作；財團法人民間司法改革基金會備份。
